臺灣板橋地方法院交通事件裁定　　　　100年度交聲字第348號
原處分機關　交通部公路總局臺北區監理所板橋監理站
異　議　人
即受處分人　蔡維哲
上列異議人因違反道路交通管理處罰條例事件，對於交通部公路
總局臺北區監理所板橋監理站民國100 年1 月19日所為之裁決（
原處分案號：板監裁字第裁41-CG0000000號），聲明異議，本院
裁定如下：
    主  文
異議駁回。
    理  由
一、原處分意旨略以：異議人即受處分人蔡維哲於民國99年10月
    15日12時24分時許，騎乘車牌號碼567-EZS 號重型機車，行
    經臺北縣淡水鎮（現改制為新北市淡水區○○○路與民生路
    口（往淡水方向），因有「機器腳踏車，不在規定車道行駛
    」之交通違規，經臺北縣政府警察局（現改制為新北市政府
    警察局）交通大隊值勤員警拍照採證，並填製北縣警交大字
    第CG0000000 號舉發違反道路交通管理事件通知單（下稱舉
    發通知單）逕行舉發。嗣異議人於99年11月3 日向原處分機
    關遞狀陳述意見，經原處分機關認定確有上開違規情事，乃
    依道路交通管理處罰條例第45條第13款規定，裁處異議人罰
    鍰新臺幣（下同）600 元，並依同條例第63條第1 項第1 款
    （原處分漏載「第1 款」）規定記違規點數1 點。
二、異議意旨略以：依採證照片以觀，異議人比較像是超車、閃
    車，然採證照片中卻不見外側二車道，且路口前方銜接車道
    轉換為三線車道，異議人既已行至路口處，為維護行車安全
    ，自無變換車道之理。再者，前段路口設置有公車站牌，故
    多數機車騎士均會行駛內線車道。爰為此聲明異議請求鈞院
    撤銷原處分云云。
三、按機器腳踏車行駛之車道，應依標誌或標線之規定行駛；又
    「禁行機車」標誌，用以告示本車道禁止汽缸總排氣量未滿
    550 立方公分之機器腳踏車通行，道路交通安全規則第99條
    第1 項前段、道路交通標誌標線號誌設置規則第178 條第1
    項前段分別定有明文。次按機器腳踏車，不在規定車道行駛
    者，處新臺幣（下同）600 元以上1800元以下罰鍰，並記違
    規點數1 點，道路交通管理處罰條例第45條第13款、第63條
    第1 項第1 款亦已明文規定。
四、經查：
  (一)異議人於99年10月15日12時24分時許，騎乘車牌號碼567-EZ
    S 號重型機車，行經新北市○○區○○路與民生路口（往淡
    水方向），為警拍照採證後，經新北市政府警察局交通大隊
    認有「機器腳踏車，不在規定車道行駛」之交通違規情事，
    而製發上開舉發通知單，針對異議人予以逕行舉發等情，此
    為異議人所不爭執，並有新北市政府警察局99年11月30日北
    縣警交字第0990192358號函、上開舉發通知單各1 紙、採證
    照片2 張在卷可稽，堪信屬實。
  (二)按標誌、標線、號誌之設置目的，在於提供車輛駕駛人及行
    人有關道路路況之警告、禁制、指示等資訊，以便利行旅及
    促進交通安全，凡駕駛車輛參與道路交通者，對於道路上設
    置之所有標誌、標線、號誌自應謹慎注意，並切實遵守，以
    維自身及其他用路人之安全。查依本院職權調閱本件違規路
    段之現場道路照片以觀，本件違規路段同向共4 車道，內側
    2 車道均規劃為快車道並於路面上加繪「禁行機車」字樣，
    是異議人騎乘上開機車行經該路段時，揆諸上揭說明，自應
    行駛於本件違規路段之外側及中外側混合車道上。採證照片
    雖未拍攝外側2 車道，惟已可清楚辨識異議人所有之上開機
    車當時確係在繪設「禁行機車」字樣之車道上行駛。縱如異
    議人所辯當時伊係適遭遇汽車、公車等車輛而欲超車、閃車
    ，然亦應減速、煞停等待該等車輛離去，抑或駛向外側車道
    繞行通過，尤無僅為貪圖一時便捷而無視其他用路人之安全
    及交通秩序，而違反法令規定逕自決定駛入「禁行機車」車
    道之理。又縱使異議人謂前段路口設置有公車站牌，故多數
    機車騎士均會行駛內線車道之抗辯為真，亦僅該等駕駛人皆
    同有「不在規定車道行駛」之違規而已，並不因多數人皆違
    規，即使該情事變為合法；異議人此部分所辯，亦不足採。
五、綜上所述，本件異議人確有於上揭時、地，騎乘上開機車而
    有「機器腳踏車，不在規定車道行駛」之交通違規事實，原
    處分機關依道路交通管理處罰條例第45條第13款、第63條第
    1 項第1 款及違反道路交通管理事件統一裁罰基準及處理細
    則規定，裁處異議人罰鍰600 元，並記違規點數1 點，經核
    尚無不合，應予維持。異議人以前揭情詞聲明異議，均不足
    以作為撤銷原處分之依據，其異議為無理由，應予駁回。
據上論斷，應依道路交通管理處罰條例第87條第2 項，道路交通
事件處理辦法第18條，裁定如主文。
中    華    民    國    100   年     3    月    31    日
                        交通法庭  法  官  黃司熒
以上正本證明與原本無異。
如不服本裁定，應於裁定送達後5 日內，向本院提出抗告狀（應
附繕本）。
                                  書記官  屠衛民
中    華    民    國    100   年     3    月    31    日